臺灣高等法院臺南分院刑事裁定　　　　　 94年度抗字第334號
抗　告　人　甲○○
上列抗告人因對檢察官執行指揮聲明異議案件，不服臺灣嘉義地
方法院中華民國九十四年十一月十一日第一審裁定（九十四年度
聲字第一○五七號），提起抗告，本院裁定如下：
    主  文
抗告駁回。
    理  由
一、抗告意旨略以：抗告人因違反商標法案件，經台灣嘉義地方
    法院以九十三年簡上字第二二三號刑事判決，判處「有期徒
    刑五月，緩刑三年」確定。查該案件屬不得上訴案件，故系
    爭判決，已於九十四年八月廿三日確定，且上開判決主文業
    已揭示於法院公告欄，上述判決自已對外發生效力，原審法
    院卻於九十四年九月十五日，違反法定程序，又送來第二份
    判決，豈有一罪二判之理！況原審裁定理由欄，亦承認原審
    法院第一份判決所為「緩刑三年」記載，係抄繕錯誤。然豈
    可將法院錯誤判決，加罪於民！為此，提起抗告，求為撤銷
    原審法院第二份判決，以明法度，並取信於民云云。
二、原裁定意旨略以：
  (一)按刑事訴訟法第四百八十四條聲明異議，係規定受刑人或其
    法定代理人或配偶，以檢察官執行指揮為不當者，始得向諭
    知該裁判法院聲明異議，請求變更或撤銷檢察官執行指揮，
    以期無誤，是故聲明異議對象，為檢察官執行指揮，而非檢
    察官據以指揮執行科刑裁判。本件抗告人認原審九十三年簡
    上字第二二三號判決，未予緩刑宣告不當，檢察官據以執行
    ，係屬欠當，而聲明異議，自無理由。
  (二)次按刑事判決正本送達後，發現原本錯誤，不得以裁定更正
    ，如係正本記載主文（包括主刑及從刑）與原本記載主文不
    符，而影響全案情節及判決本旨者，亦不得以裁定更正，而
    應重行繕印送達（最高法院七十二年台抗字第五一八號判例
    參照）。查本件抗告人於九十四年八月廿六日收受原審九十
    三年簡上字第二二三號判決正本，其主文欄固有「緩刑三年
    」記載，然經查閱該判決原本，其主文欄，原無「緩刑三年
    」記載，係因抄繕錯誤，致該判決正本主文欄誤載為「緩刑
    三年」。而該判決正本主文欄緩刑宣告誤載，係顯示法院依
    法量刑結果主要部分，該部分如有誤載，自影響於全案情節
    與判決本旨，非僅文字誤寫而已。依上說明，本件自應重行
    繕印送達，故原審再重行繕印判決正本送達，並於九十四年
    九月十五日，由抗告人本人收受，業經原審調取該案卷宗、
    判決原本及評議簿核閱屬實，則檢察官依原審重行繕印送達
    判決主文，通知抗告人到案執行，並無不當。
  (三)綜上所述，原裁定因認本件檢察官執行指揮，並無不當，抗
    告人對上開原審九十三年簡上字第二二三號判決，重新繕印
    送達聲明異議，為無理由，乃將抗告人聲明異議予以駁回。
三、本院經核，原裁定認事用法，均無違誤。抗告意旨，以系爭
    判決已於九十四年八月廿三日確定，其判決主文，並已揭示
    於法院公告欄，則上述判決顯已對外發生效力，而指摘原裁
    定駁回其聲明異議不當云云。經查，(一)本件原審九十三年簡
    上字第二二三號判決為不得上訴之裁判，一經諭知不但對外
    即生效力，且同時發生確定，產生確定力，亦即於宣示時即
    告確定，且該原審上開判決原本，其主文欄本即無「緩刑三
    年」記載，於宣示判決時，僅為判處「有期徒刑五月，如易
    科罰金，以參佰元折算壹日」宣示，自無因日後抄繕錯誤，
    而再重行繕印送達判決正本結果，又使已告確定判決之確定
    力再生影響。(二)又按原審上開九十三年簡上字第二二三號刑
    事判決，於判決理由欄最後審酌時，已敘明「被告前曾有違
    反著作權法前科，經原審宣告緩刑，竟不知警惕，又於短期
    內再犯，犯後否認犯行，犯後態度相當惡劣、扣得仿冒手錶
    數量龐大、且未與告訴人和解等一切情狀，爰對抗告人量處
    有期徒刑五月，並就所處徒刑諭知易科罰金折算標準，以玆
    懲儆」等語（詳九十三年簡上字第二二三號刑事判決八頁）
    。原判決既已對被告為前述文句記載，自無再為緩刑宣告之
    理！況一般刑事判決，其為緩刑判決諭知者，須依刑事訴訟
    法第三百十條第五款規定，於判決理由欄內敘明被告緩刑理
    由，即有無符合刑法第七十四條第一款或第二款規定情事，
    並於據上論斷欄，引用刑法第七十四條第一款或第二款規定
    ，以為宣告緩刑依據，本件原審九十三年簡上字第二二三號
    刑事判決，就宣告緩刑理由及相關規定記載，均付諸闕如，
    故本件原審判決，顯未對被告為諭知緩刑，其判決正本記載
    「緩刑三年」應屬誤繕無訛。嗣既經原審查閱該判決原本，
    證實原判決原本其主文欄，原無「緩刑三年」記載，顯係因
    抄繕錯誤，致該判決正本主文欄誤載為「緩刑三年」。又認
    該判決正本主文欄緩刑宣告誤載，係屬法院依法量刑結果主
    要部分，該部分有誤載，自屬影響於全案情節與判決本旨，
    非僅文字誤寫而已。原審乃再重行繕印判決正本，並重新送
    達，而重行繕印判決正本，復經抗告人本人於九十四年九月
    十五日收受，業經原審調取該案卷宗、判決原本及評議簿，
    核閱屬實，則原裁定，因而認本件檢察官依原審重行繕印送
    達判決主文，通知抗告人到案執行，並無不當。抗告意旨，
    指為違法，依上論述，為無理由，應予駁回。
四、據上論斷，應依刑事訴訟法第四百十二條，裁定如主文。
中　　華　　民　　國　　94　　年　　12　　月　　30 　日
                  刑事第六庭    審判長法　官  蔡崇義
                                      法　官  吳永宋
                                      法　官  董武全
以上正本證明與原本無異。
不得再抗告。
　　　　　　　　　　　　　　　　　　　書記官  許美惠
中　　華　　民　　國　　94　　年　　12　　月　　30 　日
